---
title: "Proyecto Censo"
subtitle: "Informe"
author:
  - name: "María José Díaz, David Rodríguez y Fernando Sepúlveda"
date: "`r Sys.Date()`"
lang: es
format:
  html:
    title-block-banner: "#ffffff"
    smooth-scroll: true
    toc: true 
    toc-depth: 6
    toc-location: right 
    number-sections: true 
    number-depth: 6 
    code-fold: true 
    #bibliography: ref.bib
    #csl: apa-numeric-superscript.csl
    theme: cosmo 
    fig-cap-location: bottom 
    css: styles.css
execute:
  python: true
  warning: false
  message: false
  fig-width: 8 #Formato de la figura
  fig-height: 6
---

```{r results='hide'}
# Taller N° 2, Díaz, Rodríguez y Sepúlveda

# Limpiamos nuestro entorno

rm(list = ls())

# Activamos el renv para guardar información de los paquetes utilizados
if(!require(renv)){install.packages("renv")}
library(renv)

# Iniciamos el renv

renv::init()

# Activamos función para instalar paquetes

install_and_load <- function(package) {
  if (!require(package, character.only = TRUE)) {
    utils::install.packages(package)
    library(package, character.only = TRUE)
  }
}

# Lista de paquetes a ser instalados y cargados

packages <- c("rio","dplyr", "ggplot2", "RColorBrewer", "kableExtra", "ggcorrplot", "latex2exp","broom")

# Aplicamos la función a cada paquete

invisible(capture.output(sapply(packages, install_and_load)))

# Actualizamos paquetes instalados en el renv

renv::snapshot()

```


# Introducción

El presente proyecto se basa en una simulación relacionada con la falta de respuesta al CENSO 2017. A partir de esta base de datos, se seleccionó una muestra considerando las dimensiones de región, comuna, provincia, área, sexo, edad, nivel educacional, pertenencia a pueblos originarios y escolaridad, con el objetivo de predecir los comportamientos asociados a la no respuesta en dicho censo.

```{r}
# IMPORTANTE: La bbdd que utilizaremos a continuación es una muestra del CENSO 2017.
# Esto con el fin de poder utilizarla en Collab y Github, ya que la BBDD original
# del Censo de por sí es muy pesada para dichas plataformas. De tal manera,
# se configuró una muestra aleatoria del 10% de la población por cada región,
# resguardando que los estadísticos de cada variable no se alteren mayormente.
# El código con el que hicimos la muestra obtenida desde el CENSO es el siguiente:

# censo <- read.csv(ruta_archivo, sep = ";", dec = ".", header = TRUE,
#                  stringsAsFactors = FALSE)

# muestra <- censo %>%
# group_by(REGION) %>%
# sample_frac(0.10) %>%
# ungroup()

# Comprobamos que los nombres de la BBDD original se mantienen en la BBDD
# simplificada

# names(muestra)

# Realizamos un subset de datos, conservando sólo las variables más relevantes
# para el análisis posterior.

#muestra <- select(muestra, REGION, PROVINCIA, COMUNA, AREA,
#                P08, P09, P15, P16, ESCOLARIDAD)

# URL del archivo
url_archivo <- "https://github.com/DavidRodriguez-DS/ProyectoCenso/raw/refs/heads/master/_data/muestra.sav"

# Descargamos nuestra BBDD de muestra
muestra <- import(url_archivo)

# Recodificación de variables

# A partir de esta recodificación, le cambiamos el nombre a algunas de nuestras
# variables de interés (P08, P09, P15 y P16). Se busca que las nuevas etiquetas
# de tales variables representen con mayor claridad el tipo de datos que se
# almacenan dentro de nuestras variables, facilitando el análisis posterior
# de nuestros datos.

# Análogamente, se procede a recodificar nuestras variables, resguardando
# que las nuevas categorías generadas representen más claramente el sentido
# de cada subgrupo de nuestras variables de interés. Así, por ejemplo,
# vemos que en la variable que representa la territorialidad del levantamiento
# de la información censal ("AREA"), a la primera categoría se le denomina
# como "Urbano", mientras que a la segunda categoría como "Rural"

# Observando el mismo procedimiento, pero con variables de tipo numérico,
# vemos que la nueva variable "P_INDIGENA" - que en la base original figuraba
# como "P16", opta por catalogar a todas las personas que respondieron sí
# pertenecer a algún pueblo indígena chileno como 1 - sí ocurrencia del
# fenómeno de interés -, mientras que a aquellas personas que aseveraron
# no pertenecer al subgrupo de población indígena de nuestro país, se las
# identificó con un 0, que implica la no ocurrencia del fenómeno de interés,
# en este caso, pertenencia a población indígena.

# La razón para asignar valores de 1 y 0 a esta variable reside en la posibilidad
# de ocupar esta variable, posteriormente, en modelos predictivos de respuesta/
# no respuesta del CENSO 2017, mediante modelos de regresión lineal y logística.

muestra_rec <- muestra %>%
  mutate(
    AREA = recode(AREA, `1` = "Urbano", `2` = "Rural"),
    SEXO = recode(P08, `1` = "Hombre", `2` = "Mujer"),
    EDAD = case_when(
      as.numeric(P09) <= 29 ~ "Joven/Adulto Joven",
      as.numeric(P09) <= 64 ~ "Adulto",
      as.numeric(P09) > 64 ~ "Adulto Mayor"
    ),
    N_EDUC = na_if(P15, 98),  # Elimina 98 como NA
    N_EDUC = na_if(N_EDUC, 99),  # Elimina 99 como NA
    P_INDIGENA = case_when(
      P16 == 1 ~ 1,
      P16 == 2 ~ 0,
      P16 %in% c(98, 99) ~ NA_real_  # Maneja 98 y 99 como NA
    ),
    ESCOLARIDAD = na_if(ESCOLARIDAD, 98),
    ESCOLARIDAD = na_if(ESCOLARIDAD, 99)
  ) %>%
  select(-P08, -P09, -P15, -P16)  # Elimina las variables originales


# Frecuencia de no respuesta por región

table(muestra_rec$REGION)

# Como podemos observar, ya tenemos los datos de personas por región.
# Con tal información, comenzamos a estructurar nuestra variable de No Respuesta
# del CENSO.

poblacion_region <- c(33056, 60753, 28617, 75759, 181590, 91456, 104495, 155680, 95722, 82871, 10316, 16653, 711281, 38484, 22607, 48061)

# Se define una tasa de no respuesta que se aproxime al 4,7%. Ello en base
# a proyecciones realizadas por INE, respecto a la tasa de omisión del
# CENSO 2017 (https://www.latercera.com/pulso/noticia/tan-bueno-fue-censo-2017-tasa-omision-llego-47-845-mil-personas-no-fueron-contabilizadas/452564/)

tasa_no_respuesta_nacional <- 0.047

poblacion_total <- sum(poblacion_region)

total_no_respuesta_ponderada <- tasa_no_respuesta_nacional * poblacion_total

# Tasas de no respuesta por región

# A continuación, se genera un DF con información respecto a la tasa de omisión
# por cada región.

tasas_no_respuesta_regionales <- poblacion_region * (tasa_no_respuesta_nacional / poblacion_total)
tasas_regionales <- data.frame(REGION = 1:16, POBLACION = poblacion_region, TASA_NO_RESPUESTA = tasas_no_respuesta_regionales)

# Finalmente, se añaden las tasas de omisión por región a nuestra base de datos
# "muestra_rec"

muestra_rec <- muestra_rec %>%
  left_join(tasas_regionales, by = "REGION")

# Asignación de pesos

# A partir del siguiente código, se le asignan cierto pesos a cada categoría
# de nuestras principales variables de interés. De tal forma, se indica, por ejemplo
# que en caso de censar a personas en área rural, estas tengan mayor probabilidad
# de no responder el CENSO. De igual manera, se indica que aquellas personas
# con menor nivel de escolaridad, tengan mayores probabilidades de no responder.
# Finalmente, se indica que si la persona a encuestar es un hombre, este tenga
# mayores posibilidades de no responder el CENSO.

# De tal manera, se construye un código a partir del cual se generará una
# distribución aleatoria de la no respuesta, aunque controlando el resultado
# mediante pesos asignados a las categorías de nuestras variables de interés.

# Tal decisión se ejecutó a partir de la revisión de evidencia, que muestra
# que la probabilidad de no responder el CENSO, junto a encuestas y otro tipo
# de mediciones, varía según ciertos atributos de la población.

muestra_rec <- muestra_rec %>%
  mutate(
    PESO_AREA = ifelse(AREA == "Rural", 1.5, 1),
    PESO_EDAD = ifelse(EDAD == "Adulto Mayor", 1.4, 1),
    PESO_ESCOLARIDAD = case_when(
      as.numeric(ESCOLARIDAD) <= 4 ~ 1.6,
      as.numeric(ESCOLARIDAD) <= 8 ~ 1.3,
      TRUE ~ 1
    ),
    PESO_GENERO = ifelse(SEXO == "Hombre", 1.2, 1)
  )

muestra_rec <- muestra_rec %>%
  mutate(PESO_TOTAL = PESO_AREA * PESO_EDAD * PESO_ESCOLARIDAD * PESO_GENERO)

# Simulación de no respuesta

# En este punto, generamos una simulación de la no respuesta, añadiendo la
# Columna "NO_RESPUESTA" a nuestra BBDD.

set.seed(123)
muestra_rec <- muestra_rec %>%
  mutate(PROB_NO_RESPUESTA = pmin(tasa_no_respuesta_nacional * PESO_TOTAL, 1),
         NO_RESPUESTA = rbinom(n(), 1, PROB_NO_RESPUESTA))

table(muestra_rec$NO_RESPUESTA)

# Las frecuencias de no respuesta y respuesta al CENSO son corresponde,
# aproximadamente, a los siguientes valores:

# Sí respuesta: 1.638.591
# No respuesta: 118.810

# Es importante establecer que los números pueden variar ligeramente al ejecutar
# el código de creación de la variable que representa a la no respuesta, lo que
# se debe a la configuración inicial aleatoria de este, a partir del comando
# "set.seed(123)".

# A continuación, se procede a construir los análisis de no respuesta y cómo
# esta varía a partir de nuestras variables de interés.

# Análisis por región, área y edad

tasa_nacional_simulada <- mean(muestra_rec$NO_RESPUESTA)

# Resumen por región: generamos un DF para graficar, próximamente,
# la variación de la tasa de no respuesta por región

tasas_regionales_simuladas <- muestra_rec %>%
  group_by(REGION) %>%
  summarise(TASA_SIMULADA = mean(NO_RESPUESTA))

# Resumen por área:  generamos un DF para graficar, próximamente,
# la variación de la tasa de no respuesta por área (urbano/rural)

tasa_por_area <- muestra_rec %>%
  group_by(AREA) %>%
  summarise(TASA_NO_RESPUESTA = mean(NO_RESPUESTA))

# Resumen por grupo etario: generamos un DF para graficar, próximamente,
# la variación de la tasa de no respuesta por grupo etario

tasa_por_edad <- muestra_rec %>%
  group_by(EDAD) %>%
  summarise(TASA_NO_RESPUESTA = mean(NO_RESPUESTA == 1))

# Como una muestra de la visualización gráfica que se observará próximamente,
# se construye una tabla donde se observa la cantidad de NO_RESPUESTA por región

no_respuesta_por_region <- muestra_rec %>%
  filter(NO_RESPUESTA == 1) %>%
  group_by(REGION) %>%
  summarise(NO_RESPUESTA = n())

# Mostrar resultados
print(no_respuesta_por_region)
View(no_respuesta_por_region)

# Cambiamos categorías de la variable REGION

muestra_rec$REGION <- recode(muestra_rec$REGION,
                             `1` = "Región de Tarapacá",
                             `2` = "Región de Antofagasta",
                             `3` = "Región de Atacama",
                             `4` = "Región de Coquimbo",
                             `5` = "Región de Valparaíso",
                             `6` = "Región de O´Higgins",
                             `7` = "Región del Maule",
                             `8` = "Región del Biobío",
                             `9` = "Región de La Araucanía",
                             `10` = "Región de Los Lagos",
                             `11` = "Región de Aysén",
                             `12` = "Región de Magallanes",
                             `13` = "Región Metropolitana",
                             `14` = "Región de Los Ríos",
                             `15` = "Región de Arica y Parinacota",
                             `16` = "Región de Ñuble")

# Tabla de No Respuesta por Región

no_respuesta_por_region <- muestra_rec %>%
  filter(NO_RESPUESTA == 1) %>%
  group_by(REGION) %>%
  summarise(NO_RESPUESTA = n())

no_respuesta_por_region %>%
  kable(caption = "Cantidad de No Respuestas por Región") %>%
  kable_styling(bootstrap_options = c("striped", "hover", "condensed", "responsive"),
                full_width = F,
                position = "center")

# Frente a la cantidad de no respuesta por Region,
# se moldearon aquellas variables anteriormente mencionadas para obtener
# sus tasas de no respuesta ponderada del 10% de la muestra total.
# Ante estos datos, es posible verificar que las regiones asociadas al área rural tienden
# a tener una mayor tasa de no respuesta a comparación del área urbana, siendo por ejemplo,
# la región Metropolitana una de ellas. Esta situación podría deberse, en gran parte por la densidad poblacional existente,
# la cual es bastante mayor al área rural. Sumado a esto, existen distintas causas
# para explicar ésta diferencia, la cual se profundizará más adelante en los distintos gráficos y tablas a mostrar.


# Gráficos
## Distribución de No Respuesta por Región

# Gráfico de barras con las tasas de no respuesta por región

tasas_regionales_simuladas <- muestra_rec %>%
  group_by(REGION) %>%
  summarise(TASA_SIMULADA = mean(NO_RESPUESTA))

# Reordenamos la variable REGION para que sus categorías (las regiones)
# aparezcan en el orden deseado

tasas_regionales_simuladas$REGION <- factor(tasas_regionales_simuladas$REGION,
                                            levels = c("Región de Tarapacá", "Región de Antofagasta", "Región de Atacama",
                                                       "Región de Coquimbo", "Región de Valparaíso", "Región de O´Higgins",
                                                       "Región del Maule", "Región del Biobío", "Región de La Araucanía",
                                                       "Región de Los Lagos", "Región de Aysén", "Región de Magallanes",
                                                       "Región Metropolitana", "Región de Los Ríos", "Región de Arica y Parinacota",
                                                       "Región de Ñuble"))

# Creamos gráfico para poder visualizar la tasa simulada de no respuesta por región

ggplot(tasas_regionales_simuladas, aes(x = REGION, y = TASA_SIMULADA, fill = REGION)) +
  geom_bar(stat = "identity", show.legend = FALSE) +
  labs(title = "Tasas de No Respuesta por Región",
       x = "Región",
       y = "Tasa de No Respuesta") +
         scale_fill_viridis_d(option = "D") +
  theme_minimal() +
  theme(axis.text.x = element_text(angle = 45, hjust = 1))

# Ante estos resultados, es posible apreciar la diferencia de tasas de no respuesta por cada
# región para el presente Censo 2017. Como bien se mencionó con anterioridad, las regiones rurales
# son aquellas que lideran las barras del gráfico, siendo la región de la Araucanía,
# de los Ríos, Ñuble y después Maule, quienes más casos de tasas de no respuesta presentan.
# Por el contrario, la región de Antofagasta, luego la Metropolitana y después Tarapacá
# son aquellas que menos casos presenta de tasas de no respuesta.

# Construimos nuestro gráfico de No Respuesta por Área

ggplot(tasa_por_area, aes(x = AREA, y = TASA_NO_RESPUESTA, fill = AREA)) +
  geom_bar(stat = "identity") +
  labs(title = "Tasa de No Respuesta por Área", x = "Área", y = "Proporción de No Respuesta") +
  theme_minimal() +
  scale_fill_manual(values = c("Rural" = "forestgreen", "Urbano" = "darkgrey"))

# Frente a estos resultados por área Rural y Urbana, se justifica lo anteriormente mencionado
# con respecto las regiones censadas. Ante esto, las zonas rurales presentan mayor tasa de no respuesta
# en comparación que la urbana. Esto es posible compararlo con los porcentajes de respuestas censadas
# en donde, "un 87,7% de la población total habita en áreas urbanas, en tanto que 12,2%
# vive en zonas rurales" (Censo, 2017) Si bien, existe un alto porcentaje de población que fue censada
# durante el año 2017, a pesar de ello, existe una alta diferencia de población que no respondió dicha encuesta,
# tal como se aprecia el gráfico, dando cuenta de una importancia a la proporción de personas que
# no han podido ser consideradas dentro del Censo.

# Tasa de No Respuesta por Edad

# Reordenamos la variable EDAD para que los grupos aparezcan desde el más joven
# hasta el grupo de mayor edad

tasa_por_edad$EDAD <- factor(tasa_por_edad$EDAD, levels = c("Joven/Adulto Joven", "Adulto", "Adulto Mayor"))

# Graficamos la tasa de no respuesta por edad

ggplot(tasa_por_edad, aes(x = EDAD, y = TASA_NO_RESPUESTA, fill = EDAD)) +
  geom_bar(stat = "identity") +
  labs(title = "Tasa de No Respuesta por Edad", x = "Grupo Etario", y = "Proporción de No Respuesta") +
  theme_minimal() +
  scale_fill_brewer(palette = "Set3")  # Colores agradables para el gráfico

# Ante los datos presentados, es posible visualizar que las personas dentro del rango etario "Adulto Mayor"
# tienden a presentar una mayor tasa de no respuesta, seguida de "Joven/Adulto Joven",
# y finalmente, siendo la última el grupo "Adulto". Frente a estas respuestas,
# preliminarmente es posible concluir que el grupo de "Adultos Mayores" podría presentar
# una tasa de no respuesta más alta debido a dificultades tecnológicas, menor interés en el Censo o bien,
# una dificultad de acceso a la llegada de recopilación de datos a éste grupo por parte del presente Censo.
# Sumado a esto, también es posible comprender una mayor tasa de no respuesta debido a que la sociedad chilena
# cada vez es más adulta a comparación de los censo del año 2002 y 1992 respectivamente.
# Por ejemplo, tal como indican los resultados del Censo 2017 "Chile continúa con
# un proceso de envejecimiento de su población. El porcentaje de personas de 65 años o más
# pasó de 6,6% en 1992 a 11,4% en 2017" Misma situación que podría compararse con
# la disminución de tasas de natalidad y mortalidad en mayor medida dentro de América Latina,
# a raíz de la misma sintesis de resultados del censo 2017.

# Correlaciones y regresiones

# En primer lugar, convertimos solo las variables necesarias a numéricas

muestra_rec <- muestra_rec %>%
  mutate(
    # Convertimos SEXO a numérico (Mujer = 1, Hombre = 2).
    SEXO_NUM = ifelse(SEXO == "Hombre", 1, 2),

    # Convertimos EDAD a numérico (Joven/Adulto Joven = 1, Adulto = 2, Adulto Mayor = 3)
    EDAD_NUM = case_when(
      EDAD == "Joven/Adulto Joven" ~ 1,
      EDAD == "Adulto" ~ 2,
      EDAD == "Adulto Mayor" ~ 3
    ),

    # Convertimos AREA a numérico (Urbano = 1, Rural = 2)
    AREA_NUM = ifelse(AREA == "Urbano", 1, 2)
  )


# A continuación, creamos un dataset con las variables que necesitamos para
# el análisis de correlación

data_correlacion <- muestra_rec %>%
  select(NO_RESPUESTA, SEXO_NUM, EDAD_NUM, AREA_NUM, N_EDUC, ESCOLARIDAD)

# Calculamos la matriz de correlación

correlation_matrix <- cor(data_correlacion, use = "complete.obs")

# Generamos la matriz de correlación con ggcorrplot
ggcorrplot(correlation_matrix,
           lab = TRUE,        # Mostrar los valores de correlación
           type = "lower",    # Mostrar solo la parte inferior de la matriz
           lab_size = 3,      # Tamaño de las etiquetas
           colors = c("blue", "white", "red"),  # Colores de la matriz
           title = "Matriz de Correlación entre la Tasa de No Respuesta y Variables")

# Con respecto a los datos presentados en nuestra matriz de correlación, es posible visualizar
# que la variable N_EDUC (Nivel Educativo), presenta una correlación positiva alta de 0.91, concluyendo en que
# a medida que aumentan los niveles educacionales de las personas, también aumentan los niveles de
# tasa de no respuesta en una misma proporción. Por el contrario, se observa una correlación negativa
# con AREA_NUM(Área), dando cuenta de que a medida que aumenta la variable de área,
# siendo ésta urbana y/o rural la tasa de no respuesta disminuye.  Ahora bien, las variables
# como EDAD_NUM y SEXO_NUM presentan una correlación de 0,16 y 0,01 respectivamente,
# dando cuenta de la inexistencia de correlación de estas variables con la tasa de no respuesta del Censo 2017.

# A continuación, ajustamos el modelo de regresión logística con todos los datos
logit_model <- glm(NO_RESPUESTA ~ SEXO_NUM + EDAD_NUM + AREA_NUM + N_EDUC + ESCOLARIDAD,
                   data = muestra_rec,
                   family = "binomial")

# Resumen del modelo de regresión logística
summary(logit_model)

# Extraemos los resultados del modelo en formato de tabla
logit_summary <- tidy(logit_model)

# Se muestra tabla de modelo de regresión logística
logit_summary %>%
  kable(caption = "Resumen del Modelo de Regresión Logística") %>%
  kable_styling(bootstrap_options = c("striped","hover"))


# Respecto a los coeficientes de regresión, podemos establecer que:

# 1. Sexo (SEXO_NUM)
# Coeficiente: -0.198
# El coeficiente negativo sugiere que los hombres tienen una
# mayor probabilidad de no responder al censo en comparación con las mujeres.

# Así, ser hombre aumenta la probabilidad de no contestar el censo.
# Este hallazgo es estadísticamente significativo, por lo que hay una relación clara entre sexo y la probabilidad de no responder.

# 2. Edad (EDAD_NUM)
# Coeficiente: 0.146
# Este coeficiente positivo indica que, a medida que aumenta
# la edad, la probabilidad de no responder al censo aumenta.
# Los jóvenes (categoría 1) tienen una menor probabilidad de no responder que
# los adultos y adultos mayores, quienes tienden a no responder más frecuentemente.
# Por lo tanto, las personas mayores tienen más probabilidades de no responder que las personas más jóvenes.

# 3. Área (AREA_NUM)
# Coeficiente: 0.44
# El coeficiente positivo indica que vivir en un área rural
# aumenta la probabilidad de no responder al censo en comparación con vivir
# en un área urbana. Este hallazgo sugiere que las personas que viven en áreas
# rurales son más propensas a no responder al censo que las que viven en áreas urbanas.

# 4. Nivel educativo (N_EDUC)
# Coeficiente: 0.035
# El coeficiente positivo indica que a medida que aumenta
# el nivel educativo, también aumenta la probabilidad de no responder al censo.
#  Sin embargo, este coeficiente es relativamente pequeño, lo que sugiere que
# la relación entre nivel educativo y no respuesta no es muy fuerte, pero sigue siendo significativa.

# 5. Años de escolaridad (ESCOLARIDAD)
# Coeficiente: -0.06
# El coeficiente negativo indica que, a medida que aumentan los
# años de escolaridad, disminuye la probabilidad de no responder al censo.
# En otras palabras, las personas con más años de educación tienden a responder
# más al censo que aquellas con menos años de escolaridad.

# Predicción de probabilidades de no responder en todos los registros
muestra_rec$pred_logit <- predict(logit_model, newdata = muestra_rec, type = "response")

# Visualización de los coeficientes del modelo logístico
coef_logit <- summary(logit_model)$coefficients
coef_logit_df <- as.data.frame(coef_logit)
coef_logit_df$Variable <- rownames(coef_logit_df)
coef_logit_df <- coef_logit_df[order(coef_logit_df$Estimate), ]  # Ordenar por coeficientes

# Gráfico de coeficientes (regresión logística)
ggplot(coef_logit_df, aes(x = reorder(Variable, Estimate), y = Estimate)) +
  geom_bar(stat = "identity", fill = "steelblue") +
  labs(title = "Relevancia de Variables en Modelo de Regresión Logística",
       x = "Variables",
       y = "Magnitud Coeficiente") +
  coord_flip() +
  theme_minimal()

# Dentro de una regresión logística, los coeficientes representan el cambio
# en el logaritmo de las probabilidades de que ocurra el evento, en este caso,
# de que una persona no haya sido censada dentro de nuestra variable denominada tasa de no respuesta.
# Por tanto, nuestro modelo de regresión logística, nos indica la relevancia de nuestras variables,
# según su tasa de no respuesta censal. A raíz de los coeficientes de las variables ya mencionados,
# y es posible dar cuenta que el Área (AREA_NUM) es nuestra variable con mayor coeficiente positivo,
# sugeriendo que a medida que uno viva en área rurales, aumenta significativamente la probabilidad de no responder el censo.
# Seguida de ésta variable, la edad (EDAD_NUM) también posee un coeficiente positivo, indicandonos que a medida que la edad
# aumenta, también la probabilidad de no responder. Luego, en tercer lugar el nivel educativo (N_EDUC) también
# con un coeficiente positivo, aunque no tan alta como las variables anteriores, pero aún asi de manera significativa.
# Por el contrario, la escolaridad y después el sexo (SEXO_NUM), presentan coeficientes negativos respectivamente,
# indicando que a medida que aumenta la escolaridad, o una persona es de sexo "hombre", disminuyen las probabilidades
# de no ser censados.
# A modo general, nuestro modelo nos indica que el área de residencia (rural/urbano) y la edad, son los factores
# que más influyen al momento de predecir la probabilidad de no responder el Censo. Mientras que, las personas
# con más escolaridad y las mujeres, poseen una menor probabilidad de no respuesta.
# Asimismo, aunque nuestro nivel educativo tiene un efecto dentro del modelo, su magnitud es relativamente
# pequeña a comparación del área y la edad, donde estas ultimas variables tiene mayor peso al momento de hacer un análisis al modelo.

# Mostrar las primeras predicciones de probabilidad de no respuesta
head(muestra_rec$pred_logit)

# Visualización de las probabilidades predichas (Probabilidades de no responder el censo)
ggplot(muestra_rec, aes(x = pred_logit)) +
  geom_histogram(binwidth = 0.05, fill = "lightblue", color = "black", alpha = 0.7) +
  labs(title = "Distribución de las Probabilidades Predichas de No Responder",
       x = "Probabilidad de No Responder (%)",
       y = "Frecuencia") +
  scale_x_continuous(labels = scales::percent_format(accuracy = 1)) +
  theme_minimal()

# A modo de conclusión, la probabilidad predicha de no haber respondido el Censo 2017, se concentra
# dentro del 5% (mayor a 1.000.000 pero menor a 1.250.000 de personas), prediciendo que existe
# una baja probabilidad de no responder la presenta encuesta, seguida de un 10% ( menos que 500.000 pero más que
# 250.000 personas) y finalmente, un 15% muy debajo de las 250.000
# Ante esto, es posible dar cuenta que la frecuencia disminuye a medida que aumenta la probabilidad predicha
# de no responder, indicando que es un evento poco común al respecto.

renv::snapshot()
```
